臺灣新北地方法院刑事判決
110年度訴字第1122號
公  訴  人  臺灣新北地方檢察署檢察官
被      告  江堯北


            甘錫鎧



            胡木勇


上列被告因廢棄物清理法案件，經檢察官提起公訴（109年度偵
字第31011號、110年度偵字第6467號），因被告於準備程序中就
被訴犯罪事實為有罪之陳述，經本院告知簡式審判程序之旨，並
聽取當事人之意見後，由本院合議庭裁定改由受命法官獨任進行
簡式審判程序，判決如下：
    主  文
乙○○共同犯廢棄物清理法第四十六條第四款前段之非法清理廢棄
物罪，處有期徒刑壹年貳月。緩刑伍年，緩刑期間付保護管束，
並應於本判決確定之日起壹年內，向檢察官指定之政府機關、政
府機構、行政法人、社區或其他符合公益目的之機構或團體，提
供捌拾小時之義務勞務。
甲○○共同犯廢棄物清理法第四十六條第四款前段之非法清理廢棄
物罪，處有期徒刑壹年陸月。未扣案之犯罪所得新臺幣伍萬元沒
收，於全部或一部不能沒收或不宜執行沒收時，追徵其價額。
丙○○共同犯廢棄物清理法第四十六條第四款前段之非法清理廢棄
物罪，處有期徒刑壹年貳月。又犯廢棄物清理法第四十六條第四
款前段之非法清理廢棄物罪，處有期徒刑壹年肆月；未扣案之犯
罪所得新臺幣伍仟元沒收，於全部或一部不能沒收或不宜執行沒
收時，追徵其價額。應執行有期徒刑壹年伍月。
    事  實
一、乙○○、甲○○、丙○○均明知從事廢棄物清除、處理業務，應向
    直轄市、縣（市）主管機關或中央主管機關委託之機關申請
    核發公民營廢棄物清除處理機構許可文件後，始得從事廢棄
    物貯存、清除、處理，且明知其等並未依廢棄物清理法第41
    條第1項規定領有廢棄物清除、處理許可文件，為處理友人
    陳國順前因違反廢棄物清理法案件所貯存之事業廢棄物，竟
    共同基於違法從事廢棄物貯存、清除、處理之集合犯意聯絡
    ，於民國109年3月1日起，先由乙○○向不知情之蔡宗南承租
    址設新北市○○區○○路000號之廠房（坐落新北市○○區○○○0段0
    00地號；下稱本案廠房），再由甲○○、丙○○分別駕駛其等各
    自所有之車牌號碼0000-00號、4662-RK號自用小貨車，將陳
    國順前案所遺留之事業廢棄物，載運至本案廠房堆置，而共
    同以此方式從事事業廢棄物之貯存、清除行為；甲○○復單獨
    承前揭相同之集合犯意，另自新北市蘆洲區不詳社區大樓或
    便利商店承攬廢棄物清除、處理業務，向每社區大樓收取新
    臺幣（下同）5千元至7千元，每間便利商店收取3千元至4千
    5百元不等之清運費，為其等載運一般廢棄物、事業廢棄物
    至本案廠房堆置後，將無價值之垃圾丟至新北市環保局垃圾
    車，將有價值之物品予以變賣資源回收，而以此方式從事一
    般及事業廢棄物之貯存、清除、處理行為。嗣於109年4月10
    日，為新北市政府環境保護局（下稱新北市環保局）人員至
    本案廠房稽查而查獲上情，甲○○因而賺取約5萬元之利益。
二、丙○○明知其因如「事實欄一、」所載之違反廢棄物清理法案
    件，已於109年6月30日，經警方以被告身分通知到案製作筆
    錄，竟另基於違法清除、處理廢棄物之集合犯意，自109年1
    0月間起，駕駛其所有之車牌號碼000-0000號自用小貨車，
    向新北市土城區統一超商福祥門市、皇裕門市、新學府門市
    、金峰門市、延福門市等5間超商，承攬並載運其等產出之
    事業廢棄物，另向新北市蘆洲區湧蓮寺附近菜市場菜販承攬
    載運廢棄之蔬菜、果皮等事業廢棄物後，在上開車輛自行分
    類，將無價值之垃圾丟至新北市環保局垃圾車、將有價值之
    物品予以變賣或自行堆肥，以此方式從事事業廢棄物之清除
    、處理行為，丙○○因而獲利約5千元。嗣於110年1月19日12
    時許，在新北市○○區○○路0段000號旁，經新北市環保局稽查
    人員發現並攔查，始悉上情。
三、案經内政部警政署保安警察第七總隊刑事警察大隊、新北市
    政府警察局蘆洲分局報告臺灣新北地方檢察署檢察官偵查起
    訴。
    理  由
壹、程序方面：
　　被告乙○○、甲○○、丙○○(下合稱被告3人)所犯均為死刑、無
    期徒刑、最輕本刑為三年以上有期徒刑以外之罪，亦非高等
    法院管轄第一審案件，且被告於本院準備程序進行中，先就
    前揭被訴事實為有罪之陳述，經受命法官告知簡式審判程序
    之旨，並聽取當事人之意見後，本院合議庭認無不得或不宜
    改依簡式審判程序進行之事，依刑事訴訟法第273條之1第1
    項，裁定本件由受命法官獨任行簡式審判程序。又本案既經
    本院裁定改依簡式審判程序審理，則依刑事訴訟法第273條
    之2、同法第159條第2項之規定，不適用傳聞法則有關限制
    證據能力及證據調查之相關規定。
貳、實體方面：
　　訊據被告3人就上揭事實於本院準備程序及審理時均坦承不
    諱（見本院訴字卷【下稱本院卷】第80-82、97頁），並有
    下列補強證據在卷可佐：
　㈠就「事實欄一、」部分：此經證人蔡宗南於警詢時證述明確(
    109偵31011卷【下稱偵一卷】第35-36頁)，復有新北市政府
    環境保護局109年5月15日新北環稽字第1090850317號函檢附
    109年4月10日稽查紀錄、土地建物登記資料、現場採證照片
    (同上卷第40-47頁反面)、車輛詳細資料報表(車主：甲○○)(
    同上卷第25頁)、經濟部商工登記公示資料查詢服務(赤城車
    行，丙○○)(同上卷第33頁)、車輛詳細資料報表(車主：赤城
    車業行)(同上卷第34頁)、租賃契約(同上卷第37頁正反面)
    等在卷可佐。
  ㈡就「事實欄二、」部分：有新北市政府警察局蘆洲分局扣押
    筆錄暨扣押物品目錄表(見110偵6467卷【下稱偵二卷】第11
    -13頁)、新北市政府車輛攔檢稽查紀錄表(同上卷第15頁)、
    新北市環保局110年1月19日稽查紀錄表(同上卷第16頁正反
    面)、車輛詳細資料報表(車牌000-0000)(同上卷第19頁)、
    新北市政府警察局蘆洲分局五股分駐所照片10張(同上卷第2
    4-26頁)等在卷可佐。
  ㈢綜上，足認被告3人之任意性自白與事實相符，堪信為真實。
    本案事證明確，被告3人之犯行洵堪認定，均應依法論科。
二、論罪科刑：
  ㈠罪名：
　1.廢棄物清理法第41條第1項本文規定：「從事廢棄物清除、
    處理業務者，應向直轄市、縣（市）主管機關或中央主管機
    關委託之機關申請核發公民營廢棄物清除處理機構許可文件
    後，始得受託清除、處理廢棄物業務。」，則同法第46條第
    1項第4款所謂「四、未依第四十一條第一項規定領有廢棄物
    清除、處理許可文件，從事廢棄物貯存、清除、處理」，自
    不限於公民營廢棄物清除處理機構，凡未領有許可證或核備
    文件而從事廢棄物貯存、清除、處理者，即足當之（最高法
    院92年度台上字第1213號判決意旨參照）。如非屬事業廢棄
    物之再利用行為，而係未經主管機關許可，提供土地回填、
    堆置廢棄物，或未依同法第41條第1項規定領有廢棄物清除
    、處理許可文件，而從事廢棄物貯存、清除、處理，或未依
    廢棄物清除、處理許可文件內容貯存、清除、處理廢棄物者
    ，自仍有同法第46條處罰規定之適用（最高法院106年度台
    上字第3834號判決意旨參照）。
　2.廢棄物清理法第2條第1項規定：「前項(按：即本法所稱廢
    棄物)廢棄物，分下列二種：一、一般廢棄物：指事業廢棄
    物以外之廢棄物。二、事業廢棄物：指事業活動產生非屬其
    員工生活產生之廢棄物，包括有害事業廢棄物及一般事業廢
    棄物。（一）有害事業廢棄物：由事業所產生具有毒性、危
    險性，其濃度或數量足以影響人體健康或污染環境之廢棄物
    。（二）一般事業廢棄物：由事業所產生有害事業廢棄物以
    外之廢棄物。」。
　3.依廢棄物清理法第36條第2項所授權訂定之「事業廢棄物貯
    存清除處理方法及設施標準」第2條第1款至第4款規定，所
    謂「貯存」：指事業廢棄物於清除、處理前，放置於特定地
    點或貯存容器、設施內之行為；所謂「清除」：指事業廢棄
    物之收集、運輸行為；所謂「處理」，則指下列行為：（一
    ）中間處理：指事業廢棄物在最終處置或再利用前，以物理
    、化學、生物、熱處理或其他處理方法，改變其物理、化學
    、生物特性或成分，達成分離、減積、去毒、固化或穩定之
    行為。（二）最終處置：指衛生掩埋、封閉掩埋、安定掩埋
    或海洋棄置事業廢棄物之行為。（三）再利用：指事業產生
    之事業廢棄物自行、販賣、轉讓或委託做為原料、材料、燃
    料、填土或其他經中央目的事業主管機關認定之用途行為，
    並應符合其規定者；「清理」，指貯存、清除或處理事業廢
    棄物之行為。而依廢棄物清理法第12條第1項所授權訂定之
    「一般廢棄物回收清除處理辦法」第2條第7、11、13款關於
    「貯存」、「清除」、「處理」之規定要旨亦同。
　4.本案「事實欄一、前段、後段」由被告3人載運、堆置在本
    案廠房之廢棄物，乃事業活動產生之一般性垃圾(廢棄物代
    碼D-1801)乙情，此有新北市環保局109年4月10日稽查紀錄
    及現場採證照片共11張(見偵一卷第45-47頁反面)在卷可佐
    ，核屬前揭規定之事業廢棄物，參以被告甲○○自承其自行將
    不詳社區大樓或便利商店產出之廢棄物載運至本案廠房堆置
    等語（見偵一卷第21頁正面），是就社區大樓產出之生活廢
    棄物，則屬一般廢棄物。另就「事實欄二、」由被告丙○○自
    傳統市場及便利商店收取之垃圾，非屬家戶廢棄物，核屬事
    業廢棄物乙情，亦有新北市環保局110年1月19日稽查紀錄表
    (見偵二卷16頁正反面)在卷可佐，合先敘明。
　5.就「事實欄一、」前段部分，被告3人係以車輛將廢棄物載
    運（核屬「清除」行為）至本案廠房堆置（核屬「貯存」行
    為），故核被告3人就此部分所為，均係犯廢棄物清理法第4
    6條第4款前段之非法清理廢棄物罪。就「事實欄一、」後段
    部分，則係由被告甲○○單獨以車輛將廢棄物載運（核屬「清
    除」行為）至本案廠房堆置（核屬「貯存」行為），再為分
    類處理（核屬「處理」行為），故核被告甲○○就此部分所為
    ，亦係犯廢棄物清理法第46條第4款前段之非法清理廢棄物
    罪。
　6.被告丙○○就「事實欄二、」所為，係載運(核屬「清除」行
    為)廢棄物後，在車上為分類處理（核屬「處理」行為），
    故核其所為，亦係犯廢棄物清理法第46條第4款前段之非法
    清理廢棄物罪。
  ㈡共同正犯：
　1.就「事實欄一、前段」所示被告3人共同處理另案被告陳國
    順於前案貯存之廢棄物部分，被告3人就上開所犯廢棄物清
    理法第46條第4款前段之非法清理廢棄物罪犯行間，有犯意
    聯絡及行為分擔，均應論以共同正犯。
　2.就「事實欄一、後段」所示被告甲○○另自新北市蘆洲區不詳
    社區大樓或便利商店承攬廢棄物清除、處理業務，載運上開
    地點之生活垃圾運送至本案廠房堆置部分，此係被告甲○○之
    個人行為，與其他被告2人無犯意聯絡及行為分擔乙情，業
    據被告乙○○、甲○○供陳明確（見偵一卷第6頁反面、第20頁
    反面；本院卷第80-81頁），故此部分罪責應僅由被告甲○○
    承擔。
  ㈢罪數：集合犯乃其犯罪構成要件中，本就預定有多數同種類
    之行為將反覆實行，立法者以此種本質上具有複數行為，反
    覆實行之犯罪，歸類為集合犯，特別規定為一個獨立之犯罪
    類型，例如收集犯、常業犯等。廢棄物清理法第46條第4款
    前段之非法清理廢棄物罪，係以未依同法第41條第1項規定
    領有廢棄物清除、處理許可文件而受託清除、處理廢棄物者
    為犯罪主體，再依該第41條第1項前段以觀，可知立法者顯
    然已預定廢棄物之清除、處理行為通常具有反覆實行之性質
    。是本罪之成立，本質上即具有反覆性，而為集合犯（最高
    法院104年度第9次刑事庭會議決議意旨參照），準此：
　1.就「事實欄一、前段」，被告3人自109年3月1日起至同年4
    月10日遭稽查查獲為止，先後多次將廢棄物載運、堆置在本
    案土地，其罪質本即具反覆實施同一行為之特性，是被告3
    人乃係基於違反廢棄物清理法之單一犯意，反覆實施上開犯
    行，侵害同一環境保護之社會法益，屬集合犯之概念，僅成
    立一罪。
　2.就「事實欄一、後段」，此固為被告甲○○基於個人決意之單
    獨犯行，然其自109年3月1日起109年4月10日遭稽查查獲前
    ，先後多次向超商、社區收取生活廢棄物後，載運至本案土
    地堆置、處理，仍係基於集合犯之概括犯意而為「事實欄一
    、前段(被告3人共同)、後段(被告甲○○個人)」所示之犯行
    ，是被告甲○○就上開查獲前之行為仍僅論以一罪。
　3.被告丙○○犯上開「事實欄一、二、」所載之犯行，因於109
    年6月30日經警方以被告身分傳訊其製作筆錄而中斷其犯意
    ，故其於警詢前、後所為之上開「事實欄一、二、」所載犯
    行，犯意各別、行為互異，應予分論併罰。
　㈣爰審酌被告甲○○前於108年間，因違反廢棄物清理法案件，經
    臺灣新北地方檢察署檢察官以108年度偵字第25069號、第27
    118號、第34491號偵查後，於109年1月22日偵查終結向本院
    提起公訴，並於同年3月9日繫屬於本院(不構成累犯)，此有
    上開案號之起訴書、臺灣高等法院被告前案紀錄表在卷可稽
    （見偵一卷第63-65頁；本院卷第23頁），竟仍不思悔悟，
    與被告乙○○、丙○○均明知其等並未依廢棄物清理法規定領有
    許可文件，竟擅自為本案非法清理廢棄物之犯行，而被告丙○○於109年6月30日遭警方傳訊後，明知所為違法，竟另行起
    意再為如「事實欄二、」所載之犯行，以此牟利，被告3人
    所為均有害公共環境衛生，所為實屬不該；惟念被告3人犯
    後尚能坦承犯行之態度；考量被告3人載運、堆置在本案廠
    房之廢棄物數量，以及被告丙○○另行起意向社區大樓及超商
    收取之廢棄物數量，此有前揭稽查照片可佐（見偵一卷第45
    -47頁反面；偵二卷第24-26頁），而被告甲○○基於單一集合
    犯意，除有如「事實欄一、前段」與被告乙○○、丙○○共同所
    為犯行外，另有如「事實欄一、後段」單獨所為之犯行；參
    以被告3人犯罪之動機、目的、手段、犯行持續期間；暨被
    告乙○○自述教育程度為國中畢業、離婚、2名子女均已成年
    、目前無業、經濟來源仰賴兄弟姊妹資助及中低收入戶補助
    、無需撫養他人、經濟狀況勉持；被告甲○○自述教育程度為
    國中畢業、已婚、3名子女均已成年、目前在市場打零工、
    月收入約1萬多元、無需撫養他人、經濟狀況勉持；被告丙○○自述教育程度為高職畢業、已婚、育有2名未成年子女、目
    前職業為務農及擔任司機、月收入約1萬8千元、經濟狀況普
    通等家庭生活狀況（見本院卷第98頁)之一切情狀，分別量
    處如主文所示之刑。並考量被告丙○○先後所為犯行之犯罪類
    型同質性、各次犯行之行為態樣及手法均相似、為期非長等
    情狀，定其應執行之刑如主文第3項所示。
　㈤緩刑：
　1.被告乙○○所為本案犯行經本院判處如主文所示之有期徒刑，
    而其前於97年間曾因傷害案件，經臺灣士林地方法院以97年
    度湖簡字第86號刑事簡易判決判處有期徒刑3月，上訴後經
    同法院以98年度審簡上字第26號判決原判決撤銷，改判處有
    期徒刑2月確定，於98年8月6日易科罰金執行完畢等情，有
    臺灣高等法院被告前案紀錄表在卷可按（見本院卷第13-22
    頁），於本案犯行，合於刑法第74條第1項第2款所定「前因
    故意犯罪受有期徒刑以上刑之宣告，執行完畢或赦免後，5
    年以內未曾因故意犯罪受有期徒刑以上刑之宣告」之要件。
    茲念被告乙○○本案犯後已知坦認犯行，諒其經此偵、審程序
    及刑之宣告，理當知所警惕，信無再犯之虞，認其前開所宣
    告之刑以暫不執行為適當，爰諭知緩刑如主文所示，以啟自
    新。惟為促使其日後得以知曉尊重法治之觀念，及賦予一定
    負擔之必要，爰併依刑法第74條第2項第5款之規定，命其應
    向指定之政府機關、政府機構、行政法人、社區或其他符合
    公益目的之機構或團體，提供義務勞務（時間如主文所示）
    ，並依同法第93條第1項第2款規定，諭知緩刑期間付保護管
    束，以啟自新。以上為緩刑宣告附帶之條件，依刑法第75條
    之1第1項第4款規定，若違反上開之負擔情節重大，足認原
    宣告之緩刑難收其預期效果，而有執行刑罰之必要者，檢察
    官得聲請法院撤銷其緩刑之宣告，附此敘明。
　2.至被告甲○○因前述之違反廢棄物清理法案件，經臺灣新北地
    方檢察署檢察官於109年1月22日偵查終結向本院提起公訴，
    嗣經本院於110年4月28日以109年度訴字第593號判決判處應
    執行有期徒刑1年10月，緩刑5年，於110年6月23日確定，緩
    刑期間自110年6月23日至115年6月22日等情，有上開案號之
    判決書、臺灣高等法院被告前案紀錄表在卷可稽（見本院卷
    第23、59-65頁），其前案緩刑既未執行完畢，故本案自不
    符合刑法第74條第1項第1、2款規定得宣告緩刑之要件，附
    此敘明。
　3.另被告丙○○前固未曾因故意犯罪受有期徒刑以上刑之宣告，
    此有臺灣高等法院被告前案紀錄表在卷可稽（見本院卷第27
    -28頁），而符合刑法第74條第1項第1款得宣告緩刑之要件
    ，然本院審酌其於本案因涉嫌為如「事實欄一、」所載之犯
    行，經警方於109年6月30日傳訊後，竟另行起意再為如「事
    實欄二」所載之犯行，以此牟利，由於其前後2犯行之罪名
    相同、情節相似、時間密接，足認被告丙○○並非偶發犯，且
    主觀上具有相當程度之法敵對意識及惡性，是本院綜合上情
    依法裁量後，認本案2次犯行均無「認以暫不執行為適當」
    之情形，即無給予緩刑之餘地，爰不予宣告緩刑，附此敘明
    。
三、沒收：
  ㈠犯罪所得：
　1.按犯罪所得，屬於犯罪行為人者，沒收之，但有特別規定者
    ，依其規定；再按前2項之沒收，於全部或一部不能沒收或
    不宜執行沒收時，追徵其價額，刑法第38條之1第1項、第3
    項分別定有明文。又按共同正犯犯罪所得之沒收、追徵，應
    就各人所分得之數為之。所謂各人「所分得」之數，係指各
    人「對犯罪所得有事實上之處分權限」而言。因此，若共同
    正犯各成員內部間，對於犯罪所得分配明確時，應依各人實
    際所得宣告沒收（最高法院107年度台上字第2989號判決意
    旨參照）。又「刑法第38條之1之犯罪所得及追徵之範圍及
    價額，認定顯有困難時，得以估算認定之」，刑法第38條之
    2第1項前段亦有明文。
　2.被告甲○○因從事「事實欄一、」前段所載犯行，因而獲得1
    萬元之報酬，復因從事「事實欄一、」後段所載犯行，每月
    約獲利3至4萬元，被告丙○○因從事「事實欄二、」所載犯行
    ，將回收物變賣後獲利約5、6千元等情，業據其2人供陳在
    卷（見本院卷第80、81頁），被告乙○○則陳稱其並無因本案
    犯行獲得任何利益或報酬等語（見本院卷第82頁），被告甲○○、丙○○上開所稱犯罪所得固屬概括數額，惟因查無其他證
    據可證其等本案未扣案犯罪所得之確切數額，是依「罪證有
    疑，利於被告」原則，並依自由證明原則估算，被告甲○○因
    從事「事實欄一、」後段所載犯行，每月獲利以3萬元為計
    ，每日獲利為1千元（計算式：3萬元÷30日＝1千元），其犯
    行係自109年3月1日起109年4月10日遭稽查查獲為止，為期1
    個月又10日，以每月30日為計，合計應為40日，以此計算被
    告甲○○此部分之犯罪所得應為4萬元，加計其因「事實欄一
    、」前段所獲之1萬元報酬，是被告甲○○就「事實欄一、(含
    前段、後段)」之犯罪所得共計為5萬元；另被告丙○○因從事
    「事實欄二、」所載犯行，獲利約5、6千元乙情，依「罪證
    有疑，利於被告」原則，應認其此部分之犯罪所得為5千元
    。又上開犯罪所得均未扣案，且無證據證明被告3人對彼此
    之犯罪所得有何共同處分權，故不生連帶沒收之問題，為避
    免被告因犯罪而坐享犯罪所得，揆之前揭說明，自應依法在
    被告甲○○、丙○○所犯之各該罪刑項下分別宣告沒收，並於全
    部或一部不能沒收時，均追徵其價額。
  ㈡犯罪所用之物：
　1.按供犯罪所用、犯罪預備之物或犯罪所生之物，屬於犯罪行
    為人者，得沒收之。但有特別規定者，依其規定，刑法第38
    條第2項定有明文。又除有其他特別規定者外，犯罪工具物
    必須屬於被告所有，或被告有事實上之處分權時，始得在該
    被告罪刑項下諭知沒收；至於非所有權人，又無共同處分權
    之共同正犯，自無庸在其罪刑項下諭知沒收（最高法院107
    年度台上字第1109號判決意旨可資參照）。又依刑法第38條
    之2第2項規定：「宣告前二條之沒收或追徵，有過苛之虞、
    欠缺刑法上之重要性、犯罪所得價值低微，或為維持受宣告
    人生活條件之必要者，得不宣告或酌減之。」。
　2.就「事實欄一、」部分，被告甲○○、丙○○係以其等各自所有
    之車牌號碼0000-00號、4662-RK號自用小貨車載運廢棄物而
    為本案犯行，就「事實欄二、」部分，被告丙○○係以其所有
    之車牌號碼000-0000號自用小貨車載運廢棄物而為本案犯行
    ，此經其2人供陳明確（見偵卷一第21頁正面、第27頁正面
    ；偵卷二第7頁反面），並有車輛詳細資料報表共3份、經濟
    部商工登記公示資料查詢服務1份在卷可佐（見偵一卷第25
    、33-34頁；偵二卷第19頁），堪認上開車輛對於犯罪之推
    進有顯著之促進效果，核屬其等所有且供其等為上開犯行所
    用之物；而卷內並無證據足認被告3人對非屬其等所有之上
    開車輛有何事實上之處分權，故不生連帶沒收之問題，合先
    敘明；然被告丙○○所有之上開2車均登記在所經營之赤城車
    業行名下，此有前揭車輛詳細資料報表在卷可佐，參以被告
    丙○○自陳從事機車修配業，其自行成立赤城車業行並擔任負
    責人，約自93年起經營至今等語（見偵一卷第26頁反面），
    可見上開車輛乃為其謀生工具，並非專供本案犯行所用，另
    卷內無證據證明被告甲○○所有之上開車輛係專供違法載運廢
    棄物之犯罪所用，參以上開車輛之價值不斐，倘宣告沒收或
    追徵，無異剝奪其等工作權及更生改善之機會，顯有過苛之
    虞，爰依刑法第38條之2第2項規定，均不予宣告沒收或追徵
    。
據上論斷，應依刑事訴訟法第273條之1第1項、第299條第1項前
段（依判決精簡原則，僅記載程序法條文），判決如主文。
本案經檢察官丁○○提起公訴，檢察官陳姵伊到庭執行職務。
中　　華　　民　　國　　111 　年　　1 　　月　　7 　　日
                  刑事第十八庭  法  官  劉容妤
上列正本證明與原本無異。
如不服本判決，應於判決送達後20日內敘明上訴理由，向本院提
出上訴狀 (應附繕本) ，上訴於臺灣高等法院。其未敘述上訴理
由者，應於上訴期間屆滿後20日內向本院補提理由書「切勿逕送
上級法院」。
                                書記官  吳育嫻
中　　華　　民　　國　　111 　年　　1 　　月　　11　　日
附錄本判決論罪科刑法條全文
【廢棄物清理法第46條】
有下列情形之一者，處一年以上五年以下有期徒刑，得併科新臺
幣一千五百萬元以下罰金：
一、任意棄置有害事業廢棄物。
二、事業負責人或相關人員未依本法規定之方式貯存、清除、處
    理或再利用廢棄物，致污染環境。
三、未經主管機關許可，提供土地回填、堆置廢棄物。
四、未依第四十一條第一項規定領有廢棄物清除、處理許可文件
    ，從事廢棄物貯存、清除、處理，或未依廢棄物清除、處理
    許可文件內容貯存、清除、處理廢棄物。
五、執行機關之人員委託未取得許可文件之業者，清除、處理一
    般廢棄物者；或明知受託人非法清除、處理而仍委託。
六、公民營廢棄物處理機構負責人或相關人員、或執行機關之人
    員未處理廢棄物，開具虛偽證明。